臺灣高等法院刑事判決
109年度上易字第1993號
上  訴  人  
即  被  告  杜彥廣






選任辯護人  閻道至律師
            劉興懋律師
上列上訴人因詐欺案件，不服臺灣臺北地方法院109年度易字第5
20號，中華民國109年8月18日第一審判決（起訴案號：臺灣臺北
地方檢察署109年度偵緝字第534號、第535號、第536號、第537
號），提起上訴，本院判決如下：
    主  文
原判決撤銷。
杜彥廣犯如附表二編號1主文欄所示之罪，處如附表二編號1主文
欄所示之刑及沒收；又犯如附表二編號2至16主文欄所示之罪，
均累犯，各處如附表二編號2至16主文欄所示之刑及沒收。有期
徒刑不得易科罰金部分，應執行有期徒刑壹年陸月；有期徒刑得
易科罰金部分，應執行有期徒刑肆年柒月，如易科罰金，以新臺
幣壹仟元折算壹日。
    事  實
一、杜彥廣分別意圖為自己不法之所有，均基於詐欺取財之犯意
    ，而為以下行為：
（一）於民國102年間，在當時位於臺北市忠孝東路之統領百貨
      樓下某處，向蔡亞倫佯稱：若給付新臺幣（下同）200,00
      0元以投資房地產，將得於3個月內賺取18-20％之利潤云云
      ，致蔡亞倫陷於錯誤，而於102年10月24日，在臺北市○○
      區○○路0段000號交付現金200,000元予杜彥廣。
（二）於106年9月1日，透過LINE通訊軟體與蔡亞倫聯繫，佯稱
      ：若能借其100,000元避免其帳戶被凍結，則可連同先前
      的200,000元一起償還云云，致蔡亞倫陷於錯誤，並於106
      年9月9日晚間7時35分，依杜彥廣指示，匯款20,000元至
      黃巧綸（另經檢察官為不起訴確定）之第一商業銀行帳號
      00000000000號帳戶內。
（三）於106年年初，向曹逸湘佯稱：有可獲利之投資項目，若
      投資200,000元，2週即可獲利40,000元云云，致曹逸湘陷
      於錯誤，而於106年4月28日，依杜彥廣指示，匯款100,00
      0元至劉金志（另經檢察官為不起訴確定）之華南商業銀
      行帳號000000000000號帳戶（下稱劉金志帳戶）內，並於
      同日，在臺北市○○區○○○路0段000號，另交付現金100,000
      元予杜彥廣。
（四）於如附表一所示時間，透過通訊軟體向如附表一所示之被
      害人佯稱其有周杰倫演唱會門票可以販售云云，致如附表
      一所示之被害人均信以為真，而陷於錯誤，復分別依杜彥
      廣之指示，於如附表一所示時間，以如附表一所示方式，
      交付如附表一所示金額之款項予杜彥廣。
二、案經蔡亞倫、曹逸湘、賴泳禎、陳品涵、邵靖婷、王伯綱、
    孫瑞霞、李庭蓁、蔡叔芬、廖家葳、李淨恩、蘇美樺、詹鈺
    姿、陸愛齡、林佩佩訴由臺北市政府警察局大安分局暨臺北
    市政府警察局文山第二分局報告臺灣臺北地方檢察署檢察官
    偵查起訴。
    理  由
壹、證據能力之認定部分：
　　按刑事訴訟法第159 條之5 立法意旨，在於確認當事人對於
    傳聞證據有處分權，得放棄反對詰問權，同意或擬制同意傳
    聞證據可作為證據，屬於證據傳聞性之解除行為，如法院認
    為適當，不論該傳聞證據是否具備刑事訴訟法第159 條之1
    至第159 條之4 所定情形，均容許作為證據，不以未具備刑
    事訴訟法第159 條之1 至第159 條之4 所定情形為前提。此
    揆諸「若當事人於審判程序表明同意該等傳聞證據可作為證
    據，基於證據資料愈豐富，愈有助於真實發見之理念，此時
    ，法院自可承認該傳聞證據之證據能力」立法意旨，係採擴
    大適用之立場。蓋不論是否第159 條之1 至第159 條之4 所
    定情形，抑當事人之同意，均係傳聞之例外，俱得為證據，
    僅因我國尚非採澈底之當事人進行主義，故而附加「適當性
    」之限制而已，可知其適用並不以「不符前四條之規定」為
    要件（最高法院104 年度第3 次刑事庭會議決議參照）。經
    查，本件以下所引用之供述或非供述證據，因檢察官、被告
    杜彥廣及被告之選任辯護人對各該證據方法之證據能力，迄
    至言詞辯論終結前均未聲明異議（見本院卷第245至268頁）
    ，而本院審酌上開供述或非供述等證據資料製作時之情況，
    無不當取供及證明力明顯過低之瑕疵，認以之作為證據應屬
    適當，揆諸前開規定，本院認前揭證據資料有證據能力，合
    先敘明。
貳、認定被告犯罪事實所憑之證據及理由：
一、訊據被告固就事實欄一（一）、（三）、（四）所示事實坦
    白承認，惟否認矢口有何事實欄一（二）所示詐欺取財犯行
    ，辯稱：告訴人蔡亞倫所交付之20,000元，是伊向告訴人蔡
    亞倫借得款項云云。然查：
（一）上揭事實欄一（一）、（二）、（三）、（四）所示事實
      ，業據被告於原審審理時均坦白承認（卷證所在頁數，詳
      如附表三編號1至16證據方法欄所載），且被告於本院審
      理時亦就上揭事實欄一（一）、（三）、（四）所示事實
      供承在卷（見本院卷第134至137頁），並核與證人即告訴
      人蔡亞倫、曹逸湘及如附表一編號1至13「被害人」欄所
      示之人於警詢、偵查、原審、本院審理時所證述之情節一
      致（卷證所在頁數，詳如附表三編號1至16證據方法欄所
      載），且經證人黃巧綸、杜彥霈、劉金志於警詢、偵查時證
      述在卷（卷證所在頁數，詳如附表三編號1至16證據方法
      欄所載），此外，復有如附表三編號1至16證據方法欄所
      示之各項證據在卷可稽，足認被告上開任意性自白，核與
      事實相符，堪以採取。
（二）被告雖以前揭情詞置辯，然核與上開各項事證有間，已難
      遽採。況告訴人蔡亞倫於本院審理時陳稱：當時被告係跟
      伊說要借100,000元，但因伊認為被告可能還不了，如果
      是20,000元應該有能力還，而伊當時是相信被告有辦法把
      之前的200,000元一起還，再度被騙1次，但被告一直無法
      把220,000元還出來，伊才提告等語明確（見本院卷第137
      頁），而被告於本院審理時亦供稱：伊當時是說告訴人蔡
      亞倫先借伊100,000元，以免伊的帳戶被凍結，伊會連同
      之前的200,000元投資款一起還她，她就匯了20,000元到
      伊指定的黃巧綸帳戶等語（見本院卷第135頁），益徵告
      訴人蔡亞倫上開指述情節符實可採，是被告係以對告訴人
      蔡亞倫佯稱若能借其100,000元避免其帳戶被凍結，則可
      連同先前的200,000元一起償還云云之方式，對告訴人蔡
      亞倫施以詐術，致告訴人蔡亞倫陷於錯誤，而交付上開20
      ,000元等情，足以認定。
二、至被告雖於本院審理陳述上訴要旨時陳稱：告訴人曹逸湘在
    偵查中就說伊沒有詐欺她，伊在她提出告訴前，有還部分款
    項100,000元，是伊就告訴人曹逸湘部分【即事實欄一（三
    ）所示】有爭議等語（見本院卷第120頁），然被告就事實
    欄一（三）所示事實，迭於偵查、原審及本院審理時均供承
    在卷（見偵緝534卷第45頁；原審卷第48頁、第56頁；本院
    卷第135頁），並核與前揭卷內相關事證相合，而告訴人曹
    逸湘於109年4月21日偵查中係證稱：投資什麼項目，因為太
    久，伊忘了。被告106年6月間，陸續有還伊錢，但還了100,
    000元就失踨了，是在報案前還伊，因為後來找不到被告，
    所以就報案。被告如果願意還伊，伊就不告他，在此之前，
    伊還是不撤告等語（見偵緝534卷第43至46頁），尚無被告
    所稱告訴人曹逸湘有稱被告沒有詐欺之情事，且被告亦於告
    訴人曹逸湘陳述時當庭供稱：承認此部分詐欺等語。況詐欺
    取財罪性質上屬即成犯，即被告對告訴人曹逸湘施以前揭詐
    術，而取得上開財物時，已成立犯罪，被告事後返還部分詐
    得款項予告訴人曹逸湘，僅事涉被告之犯後態度及應沒收之
    犯罪所得數額，而無礙本院上開所為關於事實欄一（三）部
    分犯行之認定。職是，被告此部分所陳自非可採，亦不足逕
    執為其有利之認定。
三、綜上，被告前揭所持之辯解，委無足取。本件事證明確，被
    告上開犯行堪以認定，均應依法論科。
參、新舊法比較：
    按行為後法律有變更者，適用行為時之法律，但行為後之法
    律有利於行為人者，適用最有利之法律，刑法第2 條第1 項
    定有明文。被告為事實欄一（一）所示行為後，刑法第339 
    條第1 項之詐欺取財罪部分，業於103 年6 月18日修正公布
    施行，修正前刑法第339 條第1 項規定：「意圖為自己或第
    三人不法之所有，以詐術使人將本人或第三人之物交付者，
    處五年以下有期徒刑、拘役或科或併科一千元以下罰金。」
    修正後刑法第339 條第1 項則規定：「意圖為自己或第三人
    不法之所有，以詐術使人將本人或第三人之物交付者，處五
    年以下有期徒刑、拘役或科或併科五十萬元以下罰金。」修
    正後刑法第339 條第1項，將法定刑自「五年以下有期徒刑
    、拘役或科或併科一千元以下罰金」，提高為「五年以下有
    期徒刑、拘役或科或併科五十萬元以下罰金」，經比較新、
    舊法律，修正後刑法第339 條第1 項並無較有利於被告之情
    形，依刑法第2 條第1項前段規定，就事實欄一（一）所示
    部分，自應適用被告行為時即103 年6 月18日修正前刑法第
    339 條第1 項之規定。
肆、論罪部分：
一、核被告就事實欄一（一）所為，係犯修正前刑法第339 條第
    1 項之詐欺取財罪；就事實欄一（二）、（三）所為，均係
    犯刑法第339 條第1 項之詐欺取財罪，就事實欄一（四）所
    為（即附表一編號1至13所示部分），則均係犯刑法第339 
    條第1 項之詐欺取財罪（共13罪）。
二、又附表一編號1、3、4、5、6、8、11、12、13所示被害人，
　　雖均分數次匯入、交付詐騙款項，然各次時間相近，受詐騙
    手法相同，且侵害同一被害人之財產法益，顯係各基於同一
    犯意接續而為，且侵害法益同一，各行為之獨立性極為薄弱
    ，依一般社會健全觀念，難以強行分開，於刑法評價上，以
    視為數個舉動之接續施行，合為包括之一行為予以評價較為
    合理，故均應成立接續犯，分別僅論以一罪。
三、被告所犯上開16次詐欺取財罪，犯意各別、行為互殊，應予
    分論併罰。
四、被告前於101年間因侵占案件，經原審法院以102年度審簡字
    第1218號判決各處有期徒刑6月、3月確定，復於103年間，
    因侵占案件，經原審法院以103年度簡字第1728號判決處有
    期徒刑3月確定，嗣上開各案件，經原審法院以104年度聲字
    第1659號裁定應執行有期徒刑10月確定，並於105年3月4日
    易科罰金執行完畢，有本院被告前案紀錄表在卷可考，被告
    於受有期徒刑執行完畢後，5 年以內故意再犯本案事實欄一
    （二）至（四）所示有期徒刑以上之各罪，均為累犯，參諸
    司法院釋字第775 號解釋，依解釋文及理由之意旨，係指構
    成累犯者，不分情節，一律加重最低本刑，於不符合刑法第
    59條所定要件之情形下，致生行為人所受之刑罰超過其所應
    負擔罪責之個案，不符罪刑相當原則、比例原則。於此範圍
    內，在修正前，為避免發生上述罪刑不相當之情形，法院就
    該個案應裁量是否加重最低本刑；依此，該解釋係指個案應
    量處最低法定刑、又無法適用刑法第59條在內減輕規定之情
    形，法院應依此解釋意旨裁量不予加重最低本刑（最高法院
    108年度台上字第338號判決意旨參照）。而本件依被告累犯
    及犯罪情節，並無上開情事，自應依刑法第47條第1 項規定
    ，就被告所犯事實欄一（二）至（四）所示各罪，均加重其
    刑。
伍、撤銷改判之理由：
一、原審以被告罪證明確，予以論罪科刑，固非無見。惟查：
（一）原判決就事實欄一（一）部分，認定被告係於不詳地點對
      告訴人蔡亞倫施以前揭詐術，與本院認定不同，尚有未合
      。
（二）原判決於理由欄敘明本件被告就事實欄一（二）至（四）
      所犯均為累犯，復參考司法院大法官釋字第775號解釋意
      旨，被告前有數次詐欺前科，足認其對於刑罰之反應力薄
      弱，均應加重其刑，然原判決就此部分於主文欄（即原判
      決附表二編號2至16所示），均漏未記載累犯，難謂無主
      文與理由矛盾之違誤。
二、被告上訴意旨固指稱：就事實欄一（二）部分，伊沒有詐欺
    ，上開20,000元是伊向告訴人蔡亞倫借的，原判決所認定之
    事實有誤，另就事實欄一（三）部分亦有爭執。又伊於案發
    後陸續籌措現金還款154,000元，而伊犯後全部坦承犯行，
    深感悔恨，對被害人感到抱歉，原判決量刑過重，伊身為家
    中支柱，父母親及奶奶均已高齡，希望能早日回歸社會照顧
    家人，並希望能跟被害人和解，請法院從輕量刑，而關於販
    賣演唱會門票部分，另案判決都是判處拘役，原審量處有期
    徒刑，稍嫌過重等語。惟以：
（一）按證據之取捨及證據證明力如何，均屬事實審法院得自由
      裁量、判斷之職權，苟其此項裁量、判斷，並不悖乎通常
      一般之人日常生活經驗之定則或論理法則，且於判決內論
      敘其何以作此判斷之心證理由者，即不得任意指摘其為違
      法（最高法院91年度台上字第2395號判決意旨參照）。原
      審就事實欄一（二）、（三）部分參酌卷內各項供述、非
      供述證據相互勾稽，而為綜合判斷、取捨，據此認定本案
      此部分犯罪事實，並於理由欄內詳為說明判斷依據與心證
      ，且經本院就被告辯解無法採信之理由論述如前，被告上
      訴意旨猶執前詞就事實欄一（二）、（三）部分否認犯罪
      ，要係對原判決已說明事項及屬原審採證認事職權之適法
      行使，持憑己見而為不同之評價，任意指摘原判決不當，
      尚非可採。
（二）復按刑事審判旨在實現刑罰權之分配的正義，故法院對有
      罪被告之科刑，應符合罪刑相當之原則，使輕重得宜，罰
      當其罪，以契合社會之法律感情，此所以刑法第57條明定
      科刑時應審酌一切情狀，尤應注意該條所列10款事項以為
      科刑輕重之標準，俾使法院就個案之量刑，能斟酌至當。
      至於量刑輕重，係屬事實審法院得依職權自由裁量之事項
      ，苟其量刑已以行為人之責任為基礎，並斟酌刑法第57條
      各款所列情狀，而未逾越法定刑度或有濫用權限情事，即
      不得任意指為違法（最高法院75年度台上字第7033號判例
      、103 年度台上字第36號判決意旨參照）。原審既於判決
      理由欄內詳予說明其量刑基礎，且敘明係審酌被告以事實
      欄一所載方式詐騙多名被害人，且所得金額甚多，應予處
      罰，又考量被告之犯罪動機、目的，造成多名被害人受有
      財產損害，以及犯後雖坦承犯行，但迄未賠償全部被害人
      各項情狀，顯已斟酌刑法第57條各款事由，並基於刑罰目
      的性之考量、刑事政策之取向以及行為人刑罰感應力之衡
      量等因素而為刑之量定，且以行為人責任為基礎，未逾越
      法定刑度，亦無違背公平正義之精神，客觀上不生量刑明
      顯失出失入之裁量權濫用情形，核屬法院量刑職權之適法
      行使，難認有何不當而構成應撤銷之事由可言。再者，對
      相同之條件事實，始得為相同之處理，倘條件事實有別，
      則應本乎正義理念，分別予以適度之處理，禁止恣意為之
      ，量刑係以行為人之責任為基礎，刑事罪責復具個別性，
      則另案縱案由亦係詐欺，然其個案情節既非盡同，即無從
      逕予比附援引，亦無相互拘束之效，原判決經審酌被告本
      件犯罪情節，而量處上開刑度，難謂有何違法不當。
　　　況被告迄未與本案與被害人達成和解，業由被告、辯護人
      於本院審理時陳明在卷（見本院卷第246頁、第267頁），
      且告訴人蔡亞倫亦於本院審理時陳稱：如果方案合理，伊
      願意和解，但目前都沒有和解方案等語（見本院卷第267
      頁）。
（三）稽此，被告上訴意旨所指各節均無足取。
三、據上，被告上訴意旨雖無理由，然原判決既有上開可議之處
    ，即無可維持，其定應執行刑部分亦失所依附，自應由本院
    將原判決予以撤銷改判。
四、爰以行為人之責任為基礎，審酌被告年輕力壯，不思以正當
    途徑獲取財物，竟為貪圖輕易獲得金錢，竟分別以前揭方式
    ，對上開15名被害人施以詐術，致上開15名被害人陷於錯誤
    而交付財物，嚴重影響社會秩序、善良風俗，危害上開15名
    被害人之心理，所為非是，及被告犯罪之動機、目的、手段
    、犯罪所生損害，且除就事實欄一（三）及附表一編號6、8
    、11返還部分詐欺款項外，詳如後述，迄未與被害人達成和
    解，取得被害人之原諒，兼衡被告自陳大學肄業之智識程度
    ，家中有父母需要照顧之生活狀況（見原審卷第78頁），及
    其犯後尚能坦認犯行之態度、素行等一切情狀，分別量處如
    附表二編號1至16主文欄所示之刑，並就得易科罰金部分，
    諭知易科罰金之折算標準。
五、按數罪併罰，分別宣告多數有期徒刑者，於各刑中之最長期
    以上，各刑合併之刑期以下，定其刑期，但不得逾30年，刑
    法第51條第5 款定有明文。乃因刑罰之科處，應以行為人之
    責任為基礎，考量人之生命有限，刑罰對被告造成之痛苦程
    度，係以刑度增加而生加乘成效果，而非等比方式增加，如
    以實質累加方式執行，刑責恐將偏重過苛，不符現代刑事政
    策及刑罰之社會功能，故透過定應執行刑程式，採限制加重
    原則，授權法官綜合斟酌被告犯罪行為之不法與罪責程度、
    各罪彼此間之關聯性（例如數罪犯罪時間、空間、各行為所
    侵害法益之專屬性或同一性、數罪對法益侵害之加重效應等
    ）、數罪所反應被告人格特性與傾向、對被告施以矯正之必
    要性等，妥適裁量最終具體應實現之刑罰，以符罪責相當之
    要求。因此，法院於酌定執行刑時，應體察法律恤刑之目的
    ，為妥適之裁量，俾符合實質平等原則（最高法院105 年度
    台抗字第626 號裁定意旨參照）。準此，綜合判斷被告整體
    犯罪之非難評價、各罪間關係、法益侵害之整體效果，考量
    犯罪人個人特質，並適度反應其行為之不法與罪責程度，及
    對其施以矯正之必要性，且貫徹刑法公平正義之理念，爰分
    別就有期徒刑得易科罰金部分、不得易科罰金部分，各酌定
    應執行刑如主文第2 項所示，併就得易科罰金部分，諭知易
    科罰金之折算標準。
六、至被告所犯上開各罪所為沒收之諭知，因在定其應執行之刑
    主文項下，倘再為沒收之諭知，雖其併執行沒收之效果並無
    不同，然恐有混淆新法沒收之性質，使人誤認沒收仍屬從刑
    ，而有數罪併罰適用之疑慮，從而，本院於定其應執行之刑
    主文項下，應毋庸再為沒收之諭知，附此說明。
陸、沒收部分：
一、被告於事實欄一（一）所示行為後，刑法有關沒收之規定已
    於104 年12月17日修正，並經總統於104 年12月30日公布，
    依刑法施行法第10條之3 第1 項規定，上開修正之刑法條文
    自105 年7 月1 日施行。其中，修正後刑法第2 條第2 項規
    定「沒收、非拘束人身自由之保安處分適用裁判時之法律。
    」，已明確規範修正後有關沒收之法律適用，應適用裁判時
    法，無比較新舊法之問題，是本案自應逕行適用裁判時法即
    修正後刑法總則編第五章之一沒收（即修正後刑法第38條至
    第40條之2 ）條文，以為本案被告沒收之依據。又刑法修正
    後，有關犯罪利得沒收之規定，則主要規定於修正後刑法第
    38條之1 ，而修正後刑法第38條之1 規定「犯罪所得，屬於
    犯罪行為人者，沒收之。但有特別規定者，依其規定。犯罪
    行為人以外之自然人、法人或非法人團體，因下列情形之一
    取得犯罪所得者，亦同：一、明知他人違法行為而取得。二
    、因他人違法行為而無償或以顯不相當之對價取得。三、犯
    罪行為人為他人實行違法行為，他人因而取得。前二項之沒
    收，於全部或一部不能沒收或不宜執行沒收時，追徵其價額
    。第一項及第二項之犯罪所得，包括違法行為所得、其變得
    之物或財產上利益及其孳息。犯罪所得已實際合法發還被害
    人者，不予宣告沒收或追徵。」。
二、本件被告因遂行事實欄一（一）、（二）及附表一編號1至5
　　、7、9、10、12、13所示犯行，而從中獲得之各次不法所得
　　，即200,000元、20,000元及附表一編號1至5、7、9、10、1
    2、13金額欄所示，其性質均屬於被告之犯罪所得，而如宣
    告沒收或追徵，亦無過苛調節條款之情形，分別應依刑法第
    38條之1 第1 項前段、第3 項規定，於事實欄一（一）、（
    二）及附表一編號1至5、7、9、10、12、13所示各該罪項下
    宣告沒收，於全部或一部不能沒收或不宜執行沒收時，追徵
    其價額。
三、本件被告因遂行事實欄一（三）及附表一編號6、8、11所示
    犯行，而從中獲得之各次不法所得，即200,000元及附表一
    編號6、8、11金額欄所示，其性質固均屬於被告之犯罪所得
    ，惟被告就事實欄一（三）部分，業已返還告訴人曹逸湘10
    0,000元一情，此由告訴人曹逸湘於原審審理時陳明在卷（
    見原審審易字卷第106頁），另就附表一編號6、8、11所示
    部分，則有返還部分款項，即分別為10,000元、30,000元、
    14,000元，亦經如附表一編號6、8、11所示被害人陳明在卷
    （卷證所在頁數，詳如附表一編號6、8、11被告償還情形欄
    所載），則上開被告就事實欄一（三）及附表一編號6、8、
    11所示部分之犯罪所得，均應依刑法第38條之1 第5 項扣除
    前揭被告已返還之金額，卷內復無其他證據顯示其餘犯罪所
    得，業已返還告訴人曹逸湘及如附表一編號6、8、11所示被
    害人，而如就此部分宣告沒收或追徵，亦無過苛調節條款之
    情形，是分別應依修正後刑法第38條之1 第1 項前段、第3 
    項規定，於事實欄一（三）及附表一編號6、8、11所示各該
    罪項下宣告沒收，於全部或一部不能沒收或不宜執行沒收時
    ，追徵其價額。
據上論斷，應依刑事訴訟法第369 條第1 項前段、第364 條、第
299 條第1 項前段，修正前刑法第339 條第1 項，刑法第2 條第
1 項前段、第2項、第339 條第1 項、第47條第1 項、第41條第1
項前段、第8項、第38條之1 第1 項、第3 項、第5項、第51條第
5 款，刑法施行法第1 條之1 第1 項、第2 項前段，判決如主文
。
本案經檢察官邱舜韶提起公訴，檢察官侯千姬到庭執行職務。
中　　華　　民　　國　　110 　年　　4 　　月　　8 　　日
                  刑事第十九庭審判長法  官  曾淑華
                                    法  官  陳文貴　
                                    法  官  王美玲
以上正本證明與原本無異。
不得上訴。
                                    書記官  李逸翔
中　　華　　民　　國　　110 　年　　4 　　月　　8 　　日
附錄：本案論罪科刑法條全文
修正前刑法第339條
意圖為自己或第三人不法之所有，以詐術使人將本人或第三人之
物交付者，處 5 年以下有期徒刑、拘役或科或併科 1 千元以下
罰金。
以前項方法得財產上不法之利益或使第三人得之者，亦同。
前二項之未遂犯罰之。 
刑法第339條
意圖為自己或第三人不法之所有，以詐術使人將本人或第三人之
物交付者，處5年以下有期徒刑、拘役或科或併科50萬元以下罰
金。
以前項方法得財產上不法之利益或使第三人得之者，亦同。
前二項之未遂犯罰之。

附表一
編 號 被害人 遭詐騙時間 交付金錢時間 金額 交付 方式 被告償還情形 1 賴泳禎 106年6月20日 106年6月20日夜間10時23分 46,400元  匯款至劉金志帳戶     106年6月21日夜間10時40分 23,200元   2 陳品涵 106年6月26日 106年6月26日下午1時53分 11,600元 同上  3 邵靖婷 106年6月25日 106年6月26日中午12時 46,400元 同上     106年6月28日下午12時20分 34,800元      106年6月28日下午4時13分 34,800元   4 王伯綱 106年7月4日 106年7月4日下午1時9分 28,000元 同上     106年7月7日下午2時44分 7,000元   5 孫瑞霞 106年6月26日 106年7月4日下午1時9分 20,000元 同上     106年7月5日中午12時49分 15,750元   6 李庭蓁 106年7月10日 106年7月10日下午4時48分 30,000元 同上 於106年7月28日匯還10,000元（見偵字第21897號卷第222頁）    106年7月10日夜間8時26分 30,000元      106年7月19日上午7時30分 10,000元   7 蔡叔芬 106年7月23日 106年7月24日夜間8時52分 17,400元 同上  8 廖家葳 106年7月24日 106年7月24日下午5時52分 30,000元 同上 於106年8月8日匯還30,000元（見偵字第21897號卷第258頁）    106年8月4日下午4時27分  28,000元 匯款至杜彥霈（另經檢察官不起訴處分確定）之台北富邦商業銀行000000000000號帳戶  9 李淨恩 106年6月20日 106年6月20日下午3時15分 18,900元  匯款至劉金志帳戶  10 蘇美樺 (起訴書誤植為蘇怡禎、蘇美樺) 106年6月20日 106年6月20日下午4時51分  17,400元 同上  11 詹鈺姿 106年6月25日 106年6月27日夜間10時29分 33,800元 同上 於106年7月26日匯還14,000元（見偵字第24504號卷第49、127頁）    106年7月4日下午6時15分 7,000元   12 陸愛齡 106年7月17日 106年7月17日上午0時24分 28,000元 同上     106年7月17日下午3時30分 6,800元 在臺北市○○區○○○路000號交付現金  13 林佩佩 106年6月20日 106年6月26日夜間8時25分 30,000元 匯款至劉金志帳戶     106年6月28日夜間11時5分  26,000元   

附表二
編號 犯罪事實 主文 1 事實欄一（一） 杜彥廣犯詐欺取財罪，處有期徒刑拾月。未扣案之犯罪所得新臺幣貳拾萬元沒收，於全部或一部不能沒收或不宜執行沒收時，追徵其價額。 2 事實欄一（二） 杜彥廣犯詐欺取財罪，累犯，處有期徒刑肆月，如易科罰金，以新臺幣壹仟元折算壹日。未扣案之犯罪所得新臺幣貳萬元沒收，於全部或一部不能沒收或不宜執行沒收時，追徵其價額。 3 事實欄一（三） 杜彥廣犯詐欺取財罪，累犯，處有期徒刑拾月。未扣案之犯罪之所得新臺幣拾萬元沒收，於全部或一部不能沒收或不宜執行沒收時，追徵其價額。 4 事實欄一（四）、附表一編號1 杜彥廣犯詐欺取財罪，累犯，處有期徒刑伍月，如易科罰金，以新臺幣壹仟元折算壹日。未扣案之犯罪所得新臺幣陸萬玖仟陸佰元沒收，於全部或一部不能沒收或不宜執行沒收時，追徵其價額。 5 事實欄一（四）、附表一編號2 杜彥廣犯詐欺取財罪，累犯，處有期徒刑肆月，如易科罰金，以新臺幣壹仟元折算壹日。未扣案之犯罪所得新臺幣壹萬壹仟陸佰元沒收，於全部或一部不能沒收或不宜執行沒收時，追徵其價額。 6 事實欄一（四）、附表一編號3 杜彥廣犯詐欺取財罪，累犯，處有期徒刑陸月，如易科罰金，以新臺幣壹仟元折算壹日。未扣案之犯罪所得新臺幣拾壹萬陸仟元沒收，於全部或一部不能沒收或不宜執行沒收時，追徵其價額。 7 事實欄一（四）、附表一編號4 杜彥廣犯詐欺取財罪，累犯，處有期徒刑肆月，如易科罰金，以新臺幣壹仟元折算壹日。未扣案之犯罪所得新臺幣參萬伍仟元沒收，於全部或一部不能沒收或不宜執行沒收時，追徵其價額。 8 事實欄一（四）、附表一編號5 杜彥廣犯詐欺取財罪，累犯，處有期徒刑肆月，如易科罰金，以新臺幣壹仟元折算壹日。未扣案之犯罪所得新臺幣參萬伍仟柒佰伍拾元沒收，於全部或一部不能沒收或不宜執行沒收時，追徵其價額。 9 事實欄一（四）、附表一編號6 杜彥廣犯詐欺取財罪，累犯，處有期徒刑伍月，如易科罰金，以新臺幣壹仟元折算壹日。未扣案之犯罪所得新臺幣陸萬元沒收，於全部或一部不能沒收或不宜執行沒收時，追徵其價額。 10 事實欄一（四）、附表一編號7 杜彥廣犯詐欺取財罪，累犯，處有期徒刑肆月，如易科罰金，以新臺幣壹仟元折算壹日。未扣案之犯罪所得新臺幣壹萬柒仟肆佰元沒收，於全部或一部不能沒收或不宜執行沒收時，追徵其價額。 11 事實欄一（四）、附表一編號8 杜彥廣犯詐欺取財罪，累犯，處有期徒刑肆月，如易科罰金，以新臺幣壹仟元折算壹日。未扣案之犯罪所得新臺幣貳萬捌仟元沒收，於全部或一部不能沒收或不宜執行沒收時，追徵其價額。 12 事實欄一（四）、附表一編號9 杜彥廣犯詐欺取財罪，累犯，處有期徒刑肆月，如易科罰金，以新臺幣壹仟元折算壹日。未扣案之犯罪所得新臺幣壹萬捌仟玖佰元沒收，於全部或一部不能沒收或不宜執行沒收時，追徵其價額。 13 事實欄一（四）、附表一編號10 杜彥廣犯詐欺取財罪，累犯，處有期徒刑肆月，如易科罰金，以新臺幣壹仟元折算壹日。未扣案之犯罪所得新臺幣壹萬柒仟肆佰元沒收，於全部或一部不能沒收或不宜執行沒收時，追徵其價額。 14 事實欄一（四）、附表一編號11 杜彥廣犯詐欺取財罪，累犯，處有期徒刑肆月，如易科罰金，以新臺幣壹仟元折算壹日。未扣案之犯罪所得新臺幣貳萬陸仟捌佰元沒收，於全部或一部不能沒收或不宜執行沒收時，追徵其價額。 15 事實欄一（四）、附表一編號12 杜彥廣犯詐欺取財罪，累犯，處有期徒刑肆月，如易科罰金，以新臺幣壹仟元折算壹日。未扣案之犯罪所得新臺幣參萬肆仟捌佰元沒收，於全部或一部不能沒收或不宜執行沒收時，追徵其價額。 16 事實欄一（四）、附表一編號13 杜彥廣犯詐欺取財罪，累犯，處有期徒刑伍月，如易科罰金，以新臺幣壹仟元折算壹日。未扣案之犯罪所得新臺幣伍萬陸仟元沒收，於全部或一部不能沒收或不宜執行沒收時，追徵其價額。 

附表三
編號 犯罪事實 證據方法   1  事實欄一（一） 一、告訴人蔡亞倫之陳述 （一）警詢：（見偵503卷第13至17  頁、第19至20頁） （二）偵查：（見偵503卷第139至143頁） （三）原審審理：（見原審審易卷第103頁） （四）本院審理：（見本院卷第137頁） 二、被告之陳述 （一）原審審理：（見原審卷第45至48頁、第55至57頁、第59至79頁） （二）本院審理：（見本院卷第134至137頁、第262至265頁） 三、告訴人蔡亞倫提出之之提款明細、匯款明細、對話記錄（見偵503卷第37至55頁、第57至81頁、第83頁、第167至197頁）　　 四、被告承認詐欺之自白書1紙（見偵503卷第87頁、第199頁）　 五、被告之工作名片影本一紙（見偵503卷第87頁） 六、蔡亞倫之內政部警政署反詐騙案件紀錄表、臺北市政府警察局大安分局安和路派出所受理詐騙帳戶通報警示簡便格式表、臺北市政府警察局大安分局安和路派出所受理刑事案件報案三聯單（見偵503卷第27頁、第31頁、第35頁） 七、門號0000000000台灣大哥大資料查詢一紙（見他6264卷第10頁） 八、106.07.04門號0000000000通訊資料一紙（見他6264卷第11頁）   2 事實欄一（二） 一、告訴人蔡亞倫之陳述 （一）警詢：（見偵503卷第13至17頁、第19至20頁） （二）偵查：（見偵503卷第139至143頁） （三）原審審理：（見原審審易卷第103頁） （四）本院審理：（見本院卷第137頁） 二、證人黃巧綸之陳述 （一）警詢：（見偵503卷第7至11頁） （二）偵查：（見偵503卷第139至143頁） 三、被告之陳述 （一）原審審理：（見原審卷第45至48頁、第55至57頁、第59至79頁） （二）本院審理：（見本院卷第134至137頁、第262至265頁） 四、第一銀行帳號00000000000 號帳戶客戶基本資料（黃巧綸）交易明細（見偵503卷第23至25頁） 五、告訴人蔡亞倫提出之之提款明細、匯款明細、對話記錄（見偵503卷第37至55頁、第57至81頁、第83頁、第167至197頁）　　 六、被告承認詐欺之自白書1紙（見偵503卷第87頁、第199頁） 七、第一商業銀行106 年11月16日一總營集字第111912號函暨所附之黃巧綸00000000000000號帳戶之開戶資料及交易明細（見偵503卷第21至25頁） 八、被告之工作名片影本一紙（見偵503卷第87頁） 九、第一銀行之黃巧綸金融機構聯防機制通報單（見偵503卷第33頁） 十、蔡亞倫之內政部警政署反詐騙案件紀錄表、臺北市政府警察局大安分局安和路派出所受理詐騙帳戶通報警示簡便格式表、臺北市政府警察局大安分局安和路派出所受理刑事案件報案三聯單（見偵503卷第27頁、第31頁、第35頁） 十一、門號0000000000台灣大哥大資料查詢一紙（見他6264卷第10頁） 十二、106.07.04門號0000000000通訊資料一紙（見他6264卷第11頁）   3 事實欄一（三） 一、告訴人曹逸湘之陳述 （一）警詢：（見偵26598卷第57至59頁） （二）偵查：（見偵緝534卷第43至46頁） （三）審理：（見原審審易卷第103頁） 二、證人劉金志之陳述 （一）警詢：（見偵26598卷第9至14頁、第15至20頁、第21至24頁） （二）偵查：（見偵26598卷第146至148頁、第150至154頁） 三、被告之陳述 （一）原審審理：（見原審卷第45至48頁、第55至57頁、第59至79頁） （二）本院審理：（見本院卷第134至137頁、第262至265頁） 四、華南商業銀行股份有限公司總行106年8月23日營清字第1060093019號函暨所附之劉金志000000000000號帳戶之開戶資料及交易明細等（見他6264卷第15至40頁） 五、告訴人曹逸湘提出之投資合約書、本票影本、帳戶明細、對話記錄（見偵26598卷第63至82頁） 六、華南商業銀行股份有限公司總行106年8月28日營清字第1060094077號函暨所附之劉金志000000000000號帳戶之開戶資料及交易明細（見偵21897卷第49至59頁） 七、華南銀行劉金志之金融機構聯防機制通報單（見偵21897卷第125頁、第129頁、第133頁、第317頁） 八、曹逸湘之臺北市政府警察局北投分局長安派出所受理詐騙帳戶通報警示簡便格式表、內政部警政署反詐騙案件紀錄表、臺北市政府警察局北投分局長安派出所受理刑事案件報案三聯單、臺北市政府警察局北投分局長安派出所受理各類案件紀錄表（見偵26598 卷第83至87頁、第93頁） 九、曹逸相指認之杜彥廣相片影像資料查詢結果（見偵26598卷第91頁） 十、門號0000000000台灣大哥大資料查詢一紙（見他6264卷第10頁） 十一、106.07.04門號0000000000通訊資料一紙（見他6264卷第11頁）   4 事實欄一（四）、附表一編號1 一、告訴人賴泳禎之陳述 （一）警詢：（見偵21897卷第61至65頁） 二、證人劉金志之陳述 （一）警詢：（見偵26598卷第9至14頁、第15至20頁、第21至24頁） （二）偵查：（見偵26598卷第146至148頁、第150至154頁） 三、被告之陳述 （一）原審審理：（見原審卷第45至48頁、第55至57頁、第59至79頁） （二）本院審理：（見本院卷第134至137頁、第262至265頁） 四、華南商業銀行股份有限公司總行106年8月23日營清字第1060093019號函暨所附之劉金志000000000000號帳戶之開戶資料及交易明細等（見他6264卷第15至40頁） 五、告訴人賴泳禎提出之匯款紀錄、對話紀錄（見偵24504卷第57至62頁） 六、華南商業銀行股份有限公司總行106年8月28日營清字第1060094077號函暨所附之劉金志000000000000號帳戶之開戶資料及交易明細（見偵21897卷第49至59頁） 七、賴泳禎之新北市政府警察局永和分局永和派出所受理刑事案件報案三聯單、內政部警政署反詐騙案件紀錄表、新北市政府警察局永和分局永和派出所受理詐騙帳戶通報警示簡便格式表（見偵21897卷第67至73頁） 八、華南銀行劉金志之金融機構聯防機制通報單（見偵21897卷第125頁、第129頁、第133頁、第317頁）   5 事實欄一（四）、附表一編號2 一、告訴人陳品涵之陳述 （一）警詢：（見偵21897卷第75至77頁） 二、證人劉金志之陳述 （一）警詢：（見偵26598卷第9至14頁、第15至20頁、第21至24頁） （二）偵查：（見偵26598卷第146至148頁、第150至154頁） 三、被告之陳述 （一）原審審理：（見原審卷第45至48頁、第55至57頁、第59至79頁） （二）本院審理：（見本院卷第134至137頁、第262至265頁） 四、華南商業銀行股份有限公司總行106年8月23日營清字第1060093019號函暨所附之劉金志000000000000號帳戶之開戶資料及交易明細等（見他6264卷第15至40頁） 五、告訴人陳品涵提出之匯款明細（見偵21897卷第83至85頁） 六、華南商業銀行股份有限公司總行106年8月28日營清字第1060094077號函暨所附之劉金志000000000000號帳戶之開戶資料及交易明細（見偵21897卷第49至59頁） 七、陳品涵之臺北市政府警察局信義分局三張犁派出所受理各類案件紀錄表、臺北市政府警察局信義分局三張犁派出所受理刑事案件報案三聯單、內政部警政署反詐騙案件紀錄表、臺北市政府警察局信義分局三張犁派出所受理詐騙帳戶通報警示簡便格式表（見偵21897卷第87至89頁、第95至99頁） 八、華南銀行劉金志之金融機構聯防機制通報單（見偵21897卷第125頁、第129頁、第133頁、第317頁） 九、門號0000000000台灣大哥大資料查詢一紙（見他6264卷第10頁） 十、106.07.04門號0000000000通訊資料一紙（見他6264卷第11頁）   6 事實欄一（四）、附表一編號3 一、告訴人邵靖婷之陳述 （一）警詢：（見偵21897卷第103至107頁） （二）審理：（見原審審易卷第106頁） 二、證人劉金志之陳述 （一）警詢：（見偵26598卷第9至14頁、第15至20頁、第21至24頁） （二）偵查：（見偵26598卷第146至148頁、第150至154頁） 三、被告之陳述 （一）原審審理：（見原審卷第45至48頁、第55至57頁、第59至79頁） （二）本院審理：（見本院卷第134至137頁、第262至265頁） 四、華南商業銀行股份有限公司總行106年8月23日營清字第1060093019號函暨所附之劉金志000000000000號帳戶之開戶資料及交易明細等（見他6264卷第15至40頁） 五、告訴人邵靖婷提出之國泰世華商業銀行匯出匯款憑證、轉帳明細（見偵21897卷第113至117頁） 六、華南商業銀行股份有限公司總行106年8月28日營清字第1060094077號函暨所附之劉金志000000000000號帳戶之開戶資料及交易明細（見偵21897卷第49至59頁） 七、華南銀行之金融機構協助受理詐騙民眾通知疑似警示帳戶通報單（見偵21897卷第121頁、第123頁） 八、華南銀行劉金志之金融機構聯防機制通報單（見偵21897卷第125頁、第129頁、第133頁、第317頁） 九、邵靖婷之臺北市政府警察局信義分局三張犁派出所受理各類案件紀錄表、臺北市政府警察局信義分局三張犁派出所受理刑事案件報案三聯單、內政部警政署反詐騙案件紀錄表、臺北市政府警察局信義分局三張犁派出所受理詐騙帳戶通報警示簡便格式表（見偵21897卷第135至139頁、第145至147頁)   7 事實欄一（四）、附表一編號4 一、告訴人王伯綱之陳述 （一）警詢：（見偵21897卷第151至155頁） （二）偵查：（見他6264卷第4頁正反面、第44至45頁反面） 二、證人劉金志之陳述 （一）警詢：（見偵26598卷第9至14頁、第15至20頁、第21至24頁） （二）偵查：（見偵26598卷第146至148頁、第150至154頁） 三、被告之陳述 （一）原審審理：（見原審卷第45至48頁、第55至57頁、第59至79頁） （二）本院審理：（見本院卷第134至137頁、第262至265頁） 四、華南商業銀行股份有限公司總行106年8月23日營清字第1060093019號函暨所附之劉金志000000000000號帳戶之開戶資料及交易明細等（見他6264卷第15至40頁） 五、告訴人王伯綱提出之存簿封面及內頁影本、對話紀錄、匯款明細（見他6264卷第6至7頁、第47至91頁、第95頁） 六、華南商業銀行股份有限公司總行106年8月28日營清字第1060094077號函暨所附之劉金志000000000000號帳戶之開戶資料及交易明細（見偵21897卷第49至59頁） 七、華南銀行劉金志之金融機構聯防機制通報單（見偵21897卷第125頁、第129頁、第133頁、第317頁） 八、王伯綱之臺中市政府警察局清水分局沙鹿分駐所受理各類案件紀錄表、臺中市政府警察局清水分局沙鹿分駐所受理刑事案件報案三聯單、內政部警政署反詐騙案件紀錄表、臺中市政府警察局清水分局沙鹿分駐所受理詐騙帳戶通報警示簡便格式表（見偵21897卷第163至169頁、第177頁） 九、門號0000000000台灣大哥大資料查詢一紙（見他6264卷第10頁） 十、106.07.04門號0000000000通訊資料一紙（見他6264卷第11頁）   8 事實欄一（四）、附表一編號5 一、告訴人孫瑞霞之陳述 （一）警詢：（見偵21897卷第181至185頁） 二、證人劉金志之陳述 （一）警詢：（見偵26598卷第9至14頁、第15至20頁、第21至24頁） （二）偵查：（見偵26598卷第146至148頁、第150至154頁） 三、被告之陳述 （一）原審審理：（見原審卷第45至48頁、第55至57頁、第59至79頁） （二）本院審理：（見本院卷第134至137頁、第262至265頁） 四、華南商業銀行股份有限公司總行106年8月23日營清字第1060093019號函暨所附之劉金志000000000000號帳戶之開戶資料及交易明細等（見他6264卷第15至40頁） 五、告訴人孫瑞霞提出之ATM交易明細表、對話紀錄（見偵21897卷第191頁、第197至205頁） 六、華南商業銀行股份有限公司總行106年8月28日營清字第1060094077號函暨所附之劉金志000000000000號帳戶之開戶資料及交易明細（見偵21897卷第49至59頁） 七、華南銀行劉金志之金融機構聯防機制通報單（見偵21897卷第125頁、第129頁、第133頁、第317頁） 八、孫瑞霞指認之杜彥廣相片影像資料查詢結果（見偵21897卷第193頁） 九、孫瑞霞之臺北市政府警察局中山分局長安東路派出所受理各類案件紀錄表、臺北市政府警察局中山分局長安東路派出所受理刑事案件報案三聯單、內政部警政署反詐騙案件紀錄表、臺北市政府警察局中山分局長安東路派出所受理詐騙帳戶通報警示簡便格式表（見偵21897卷第207至209頁、第215至217頁） 十、門號0000000000台灣大哥大資料查詢一紙（見他6264卷第10頁） 十一、106.07.04門號0000000000通訊資料一紙（見他6264卷第11頁）   9 事實欄一（四）、附表一編號6 一、告訴人李庭蓁之陳述 （一）警詢：（見偵21897卷第221至223頁） 二、證人劉金志之陳述 （一）警詢：（見偵26598卷第9至14頁、第15至20頁、第21至24頁） （二）偵查：（見偵26598卷第146至148頁、第150至154頁） 三、被告之陳述 （一）原審審理：（見原審卷第45至48頁、第55至57頁、第59至79頁） （二）本院審理：（見本院卷第134至137頁、第262至265頁） 四、華南商業銀行股份有限公司總行106年8月23日營清字第1060093019號函暨所附之劉金志000000000000號帳戶之開戶資料及交易明細等（見他6264卷第15至40頁） 五、告訴人李庭蓁提出之ATM交易明細表（見偵21897卷第229頁） 六、華南商業銀行股份有限公司總行106年8月28日營清字第1060094077號函暨所附之劉金志000000000000號帳戶之開戶資料及交易明細（見偵21897卷第49至59頁） 七、華南銀行劉金志之金融機構聯防機制通報單（見偵21897卷第125頁、第129頁、第133頁、第317頁） 八、李庭蓁指認之杜彥廣相片影像資料查詢結果（見偵21897卷第231頁） 九、李庭蓁之臺北市政府警察局中山分局中山一派出所受理各類案件紀錄表、臺北市政府警察局中山分局中山一派出所受理刑事案件報案三聯單、內政部警政署反詐騙案件紀錄表、臺北市政府警察局中山分局中山一派出所受理詐騙帳戶通報警示簡便格式表（見偵21897卷第237至241頁、第251至253頁）  10 事實欄一（四）、附表一編號7 一、告訴人蔡叔芬之陳述 （一）警詢：（見偵21897卷第289至291頁） （二）審理：（見原審審易卷第106至107頁） 二、證人劉金志之陳述 （一）警詢：（見偵26598卷第9至14頁、第15至20頁、第21至24頁） （二）偵查：（見偵26598卷第146至148頁、第150至154頁） 三、被告之陳述 （一）原審審理：（見原審卷第45至48頁、第55至57頁、第59至79頁） （二）本院審理：（見本院卷第134至137頁、第262至265頁） 四、華南商業銀行股份有限公司總行106年8月23日營清字第1060093019號函暨所附之劉金志000000000000號帳戶之開戶資料及交易明細等（見他6264卷第15至40頁） 五、告訴人蔡叔芬提出之匯款畫面及明細、對話紀錄（見偵21897卷第297至308頁） 六、華南商業銀行股份有限公司總行106年8月28日營清字第1060094077號函暨所附之劉金志000000000000號帳戶之開戶資料及交易明細（見偵21897卷第49至59頁） 七、華南銀行之金融機構協助受理詐騙民眾通知疑似警示帳戶通報單（見偵21897卷第315頁） 八、華南銀行劉金志之金融機構聯防機制通報單（見偵21897卷第125頁、第129頁、第133頁、第317頁） 九、蔡叔芬之臺北市政府警察局內湖分局西湖派出所受理各類案件紀錄表、臺北市政府警察局內湖分局西湖派出所受理刑事案件報案三聯單、內政部警政署反詐騙案件紀錄表、臺北市政府警察局內湖分局西湖派出所受理詐騙帳戶通報警示簡便格式表（見偵21897 卷第309至313頁、第319至321 頁） 十、門號0000000000台灣大哥大資料查詢一紙（見他6264卷第10頁） 十一、106.07.04門號0000000000通訊資料一紙（見他6264卷第11頁）  11 事實欄一（四）、附表一編號8 一、告訴人廖家葳之陳述 （一）警詢：（見偵21897卷第257至259頁） 二、證人杜彥霈之陳述 （一）警詢：（見偵21897卷第31至35頁） （二）偵查：（見偵21897卷第361至365頁） 三、證人劉金志之陳述 （一）警詢：（見偵26598卷第9至14頁、第15至20頁、第21至24頁） （二）偵查：（見偵26598卷第146至148頁、第150至154頁） 四、被告之陳述 （一）原審審理：（見原審卷第45至48頁、第55至57頁、第59至79頁） （二）本院審理：（見本院卷第134至137頁、第262至265頁） 五、華南商業銀行股份有限公司總行106年8月23日營清字第1060093019號函暨所附之劉金志000000000000號帳戶之開戶資料及交易明細等（見他6264卷第15至40頁） 六、告訴人廖家葳提出之對話紀錄（見偵21897卷第265至268頁） 七、華南商業銀行股份有限公司總行106年8月28日營清字第1060094077號函暨所附之劉金志000000000000號帳戶之開戶資料及交易明細（見偵21897卷第49至59頁） 八、杜彥霈之富邦銀行存摺正面影本一紙（見偵21897卷第39頁） 九、華南銀行劉金志之金融機構聯防機制通報單（見偵21897卷第125頁、第129頁、第133頁、第317頁） 十、廖家葳之臺北市政府警察局中山分局大直派出所受理各類案件紀錄表、臺北市政府警察局中山分局大直派出所受理刑事案件報案三聯單、內政部警政署反詐騙案件紀錄表、臺北市政府警察局中山分局大直派出所受理詐騙帳戶通報警示簡便格式表（見偵21897 卷第269至271頁、第283至285頁） 十一、門號0000000000台灣大哥大資料查詢一紙（見他6264卷第10頁） 十二、106.07.04門號0000000000通訊資料一紙（見他6264卷第11頁）  12 事實欄一（四）、附表一編號9 一、告訴人李淨恩之陳述 （一）警詢：（見偵24504卷第77至78頁） （二）審理：（見審易1033卷第107頁） 二、證人劉金志之陳述 （一）警詢：（見偵26598卷第9至14頁、第15至20頁、第21至24頁） （二）偵查：（見偵26598卷第146至148頁、第150至154頁） 三、被告之陳述 （一）原審審理：（見原審卷第45至48頁、第55至57頁、第59至79頁） （二）本院審理：（見本院卷第134至137頁、第262至265頁） 四、華南商業銀行股份有限公司總行106年8月23日營清字第1060093019號函暨所附之劉金志000000000000號帳戶之開戶資料及交易明細等（見他6264卷第15至40頁） 五、告訴人李淨恩提出之對話紀錄、交易明細（見偵24504卷第83至91頁） 六、華南商業銀行股份有限公司總行106年8月28日營清字第1060094077號函暨所附之劉金志000000000000號帳戶之開戶資料及交易明細（見偵21897卷第49至59頁） 七、華南銀行劉金志之金融機構聯防機制通報單（見偵21897卷第125頁、第129頁、第133頁、第317頁） 八、李淨恩之臺北市政府警察局松山分局三民派出所受理各類案件紀錄表、臺北市政府警察局松山分局三民派出所受理刑事案件報案三聯單、內政部警政署反詐騙案件紀錄表、臺北市政府警察局松山分局三民派出所受理詐騙帳戶通報警示簡便格式表（見偵24504卷第93至95頁、第103至105頁） 九、門號0000000000台灣大哥大資料查詢一紙（見他6264卷第10頁） 十、106.07.04門號0000000000通訊資料一紙（見他6264卷第11頁）  13 事實欄一（四）、附表一編號10 一、告訴人蘇美樺之陳述 （一）警詢：（見偵24504卷第107至111頁） 二、證人劉金志之陳述 （一）警詢：（見偵26598卷第9至14頁、第15至20頁、第21至24頁） （二）偵查：（見偵26598卷第146至148頁、第150至154頁） 三、被告之陳述 （一）原審審理：（見原審卷第45至48頁、第55至57頁、第59至79頁） （二）本院審理：（見本院卷第134至137頁、第262至265頁） 四、華南商業銀行股份有限公司總行106年8月23日營清字第1060093019號函暨所附之劉金志000000000000號帳戶之開戶資料及交易明細等（見他6264卷第15至40頁） 五、告訴人蘇美樺提出之存簿封面及內頁影本、對話紀錄（見偵24504卷第113至115頁、第229至245頁） 六、華南商業銀行股份有限公司總行106年8月28日營清字第1060094077號函暨所附之劉金志000000000000號帳戶之開戶資料及交易明細（見偵21897卷第49至59頁） 七、華南銀行之金融機構協助受理詐騙民眾通知疑似警示帳戶通報單（見偵24504卷第119頁） 八、華南銀行劉金志之金融機構聯防機制通報單（見偵21897卷第125頁、第129頁、第133頁、第317頁） 九、蘇美樺之桃園市政府警察局龜山分局龜山派出所受理各類案件紀錄表、桃園市政府警察局龜山分局龜山派出所受理刑事案件報案三聯單、桃園市政府警察局龜山分局龜山派出所受理詐騙帳戶通報警示簡便格式表（見偵24504卷第117至123頁） 十、蘇美樺指認之杜彥廣相片影像資料查詢結果（見偵24504卷第289頁） 十一、門號0000000000台灣大哥大資料查詢一紙（見他6264卷第10頁） 十二、106.07.04門號0000000000通訊資料一紙（見他6264卷第11頁）  14 事實欄一（四）、附表一編號11 一、告訴人詹鈺姿之陳述 （一）警詢：（見偵24504卷第125至129頁） 二、證人劉金志之陳述 （一）警詢：（見偵26598卷第9至14頁、第15至20頁、第21至24頁） （二）偵查：（見偵26598卷第146至148頁、第150至154頁） 三、被告之陳述 （一）原審審理：（見原審卷第45至48頁、第55至57頁、第59至79頁） （二）本院審理：（見本院卷第134至137頁、第262至265頁） 四、華南商業銀行股份有限公司總行106年8月23日營清字第1060093019號函暨所附之劉金志000000000000號帳戶之開戶資料及交易明細等（見他6264卷第15至40頁） 五、告訴人詹鈺姿提出之匯款明細、對話紀錄（見偵24504卷第137至139頁） 六、華南商業銀行股份有限公司總行106年8月28日營清字第1060094077號函暨所附之劉金志000000000000號帳戶之開戶資料及交易明細（見偵21897卷第49至59頁） 七、華南銀行之金融機構協助受理詐騙民眾通知疑似警示帳戶通報單（見偵24504卷第143頁） 八、華南銀行劉金志之金融機構聯防機制通報單（見偵21897卷第125頁、第129頁、第133頁、第317頁） 九、詹鈺姿之指認犯罪嫌疑人紀錄表（見偵24504卷第133至135頁） 十、詹鈺姿之新北市政府警察局三重分局三重派出所受理各類案件紀錄表、新北市政府警察局三重分局三重派出所受理刑事案件報案三聯單、新北市政府警察局三重分局三重派出所受理詐騙帳戶通報警示簡便格式表（見偵24504卷第141頁、第145至147頁）  15 事實欄一（四）、附表一編號12 一、告訴人陸愛齡之陳述 （一）警詢：（見偵24504卷第155至157頁） 二、證人劉金志之陳述 （一）警詢：（見偵26598卷第9至14頁、第15至20頁、第21至24頁） （二）偵查：（見偵26598卷第146至148頁、第150至154頁） 三、被告之陳述 （一）原審審理：（見原審卷第45至48頁、第55至57頁、第59至79頁） （二）本院審理：（見本院卷第134至137頁、第262至265頁） 四、華南商業銀行股份有限公司總行106年8月23日營清字第1060093019號函暨所附之劉金志000000000000號帳戶之開戶資料及交易明細等（見他6264卷第15至40頁） 五、告訴人陸愛齡提出之交易明細（見偵24504卷第163頁） 六、華南商業銀行股份有限公司總行106年8月28日營清字第1060094077號函暨所附之劉金志000000000000號帳戶之開戶資料及交易明細（見偵21897卷第49至59頁） 七、華南銀行劉金志之金融機構聯防機制通報單（見偵21897卷第125頁、第129頁、第133頁、第317頁） 八、陸愛齡之臺北市政府警察局士林分局文林派出所受理詐騙帳戶通報警示簡便格式表、內政部警政署反詐騙案件紀錄表、臺北市政府警察局士林分局文林派出所受理各類案件紀錄表、臺北市政府警察局士林分局文林派出所受理刑事案件報案三聯單（見偵24504卷第167至170頁、第177至179頁） 九、門號0000000000台灣大哥大資料查詢一紙（見他6264卷第10頁） 十、106.07.04門號0000000000通訊資料一紙（見他6264卷第11頁）  16 事實欄一（四）、附表一編號13 一、告訴人林佩佩之陳述 （一）警詢：（見偵26598卷第99至100頁） 二、證人劉金志之陳述 （一）警詢：（見偵26598卷第9至14頁、第15至20頁、第21至24頁） （二）偵查：（見偵26598卷第146至148頁、第150至154頁） 三、被告之陳述 （一）原審審理：（見原審卷第45至48頁、第55至57頁、第59至79頁） （二）本院審理：（見本院卷第134至137頁、第262至265頁） 四、華南商業銀行股份有限公司總行106年8月23日營清字第1060093019號函暨所附之劉金志000000000000號帳戶之開戶資料及交易明細等（見他6264卷第15至40頁） 五、告訴人林佩佩提出之存簿封面及內頁影本（見偵26598卷第101至103頁） 六、華南商業銀行股份有限公司總行106年8月28日營清字第1060094077號函暨所附之劉金志000000000000號帳戶之開戶資料及交易明細（見偵21897卷第49至59頁） 七、華南銀行劉金志之金融機構聯防機制通報單（見偵21897卷第125頁、第129頁、第133頁、第317頁） 八、林佩佩之臺中市政府警察局第六分局市政派出所受理詐騙帳戶通報警示簡便格式表、內政部警政署反詐騙案件紀錄表、臺中市政府警察局第六分局市政派出所受理刑事案件報案三聯單、臺中市政府警察局第六分局市政派出所受理各類案件紀錄表（見偵26598卷第107至115頁）